【裁判字號】    99,訴,162
【裁判日期】    990607
【裁判案由】    毒品危害防制條例
【裁判全文】
臺灣宜蘭地方法院刑事判決               99年度訴字第162號
公  訴  人  臺灣宜蘭地方法院檢察署檢察官
被      告  甲○○
上列被告因毒品危害防制條例案件，經檢察官提起公訴（99年度
毒偵字第164號），被告就被訴事實為有罪之陳述，經告知簡式
審判程序之旨，並聽取被告之意見後，本院合議庭裁定由受命法
官獨任逕依簡式審判程序判決如下：
    主  文
甲○○施用第一級毒品，累犯，處有期徒刑玖月。扣案之第一級
毒品海洛因壹包（驗後毛重零點肆壹參零公克，淨重零點壹伍捌
零公克）沒收銷燬。
    犯 罪 事 實
一、甲○○前因施用毒品案件，經送觀察、勒戒後，認無繼續施
    用傾向，由臺灣宜蘭地方法院檢察署檢察官於民國89年5月2
    7日，以89年度毒偵字第96號為不起訴處分確定。又於93年
    間因施用毒品案件，經臺灣高等法院以93年度上訴字第3581
    號判處有期徒刑10月，緩刑3年確定。於上開緩刑期間內，
    再因施用毒品案件，經臺灣宜蘭地方法院以94年度訴字第20
    9號判處有期徒刑7月確定，其上開緩刑之宣告亦遭撤銷，上
    開徒刑經接續執行後，於95年11月30日縮刑假釋期滿執行完
    畢。嗣因施用毒品案件，分別經臺灣宜蘭地方法院以96年度
    訴字第439號、96年度訴字第645號判決判處應執行有期徒刑
    6月、10月確定，經接續執行後於98年2月3日縮刑期滿執行
    完畢。詎猶不知悔改，復基於施用第一級毒品海洛因之犯意
    ，於99年2月11日22時30分許，在宜蘭縣羅東鎮○鎮道路旁
    紐約大廈附近之自小客車車內，以注射針筒注射之方式，施
    用第一級毒品海洛因1次。嗣經警於99年2月11日23時10分，
    在宜蘭縣羅東鎮○○街83號之博愛醫院急診室旁查獲並扣得
    海洛因1包（驗後毛重0.4130，淨重0.1580公克），並採集
    其尿液送驗而查知上情。
二、案經宜蘭縣政府警察局羅東分局報告臺灣宜蘭地方法院檢察
    署檢察官偵查起訴。
    理  由
一、訊據被告甲○○對於上揭犯罪事實坦承不諱，且被告於99年
    2月12日10時15分許，經警採集其尿液送驗結果，確呈海洛
    因代謝後之鴉片類嗎啡陽性反應及甲基安非他命類藥物陽性
    反應，此有犯罪嫌疑人尿液採驗作業管制紀錄、慈濟大學濫
    用藥物檢驗中心檢驗總表各1紙在卷可參。被告之自白顯與
    事實相符，堪予採憑。復有當場查獲扣案之海洛因1小包（
    驗後毛重0.4130，淨重0.1580公克）可資佐證。而該扣案之
    海洛因1小包，送驗結果確含第一級毒品海洛因成分，亦有
    交通部民用航空局航空醫務中心99年3月5日航藥鑑字第0991
    347號毒品鑑定書附卷足稽。又被告前曾因施用毒品案案件
    ，經送觀察、勒戒後，認無繼續施用傾向，由臺灣宜蘭地方
    法院檢察署檢察官於民國89年5月27日，以89年度毒偵字第9
    6號為不起訴處分確定。又於93年間因施用毒品案件，經臺
    灣高等法院以93年度上訴字第3581號判處有期徒刑10月，緩
    刑3年確定。於上開緩刑期間內，再因施用毒品案件，經臺
    灣宜蘭地方法院以94年度訴字第209號判處有期徒刑7月確定
    ，其上開緩刑之宣告亦遭撤銷，上開徒刑經接續執行後，於
    95年11月30日縮刑假釋期滿執行完畢。嗣再因施用毒品案件
    ，分別經臺灣宜蘭地方法院以96年度訴字第439號、96年度
    訴字第645號判決判處應執行有期徒刑6月、10月確定，經接
    續執行後於98年2月3日縮刑期滿執行完畢，有臺灣高等法院
    被告前案紀錄表附卷足稽。被告於五年內再犯毒品危害防制
    條例第10條之前揭施用第1級毒品之犯行，應堪以認定。
二、核被告所為，係犯毒品危害防制條例第10條第1項之施用第1
    級毒品罪。被告持有第1級毒品之低度行為，為其施用第1級
    毒品之高度行為所吸收，不另論罪。查被告前於93年間因施
    用毒品案件，經臺灣高等法院以93年度上訴字第3581號判處
    有期徒刑10月，緩刑3年確定。於上開緩刑期間內，再因施
    用毒品案件，經臺灣宜蘭地方法院以94年度訴字第209號判
    處有期徒刑7月確定，其上開緩刑之宣告亦遭撤銷，上開徒
    刑經接續執行後，於95年11月30日縮刑假釋期滿執行完畢。
    嗣再因施用毒品案件，分別經臺灣宜蘭地方法院以96年度訴
    字第439號、96年度訴字第645號判決判處應執行有期徒刑6
    月、10月確定，經接續執行後於98年2月3日縮刑期滿執行完
    畢，有臺灣高等法院被告前案紀錄表附卷足稽，其於受有期
    徒刑執行完畢後，5年內故意再犯有期徒刑以上之上開罪名
    ，為累犯，應依法加重其刑。爰審酌被告之品行，屢次施用
    毒品，不知悛悔之犯罪動機、目的、手段及其施用毒品戕害
    身心健康，對國家社會所生之危害，及其犯罪後坦承犯行態
    度良好等一切情狀，並依檢察官之求刑，量處如主文所示之
    刑。扣案之海洛因1包（毛重0.4130公克，驗後淨重0.1580
    公克），經送驗結果，確出檢出第1級毒品洛因成分，已如
    前述，應依法併予宣告沒收銷燬之。至被告施用前揭毒品所
    用之注射針筒一支，已丟棄滅失，業據被告供明在卷，爰不
    併予宣告沒收，併予敘明。
據上論斷，應依刑事訴訟法第299條第1項前段、第273條之1第1
項，毒品危害防制條例第10條第1項、第18條第1項前段，刑法第
11條前段、第47條第1項，判決如主文。
本案經檢察官劉惟宗到庭執行職務
中    華    民    國    99    年    6     月    7     日
                  刑事第三庭法  官  黃永勝
以上正本證明與原本無異。
如不服本判決應於收受本判決後10日內向本院提出上訴書狀，並
應敘述具體理由。若未敘述理由者，應於上訴期間屆滿後20日內
向本院補提理由書狀(均須按他造當事人之人數附繕本)。
                            書記官  吳文雄
中    華    民    國    99    年    6     月    7     日
附錄本案論罪科刑法條全文：
毒品危害防制條例第10條第1項
施用第一級毒品者，處6月以上5年以下有期徒刑。

司法院資訊處製作；財團法人民間司法改革基金會備份。
